【裁判字號】    89,上易,825
【裁判日期】    890229
【裁判案由】    竊盜
【裁判全文】
臺灣高等法院臺中分院刑事判決                    八十九年度上易字第八二五號
    上訴人
    即被告  丙○○
    選  任
    辯護人  洪錫欽
右上訴人因竊盜案件，不服臺灣南投地方法院中華民國八十九年二月二十九日第一審
判決（民國八十九年度易字第二二號，起訴案號：臺灣南投地方法院檢察署八十八年
度偵字第四０二九號），提起上訴，本院判決如左：
    主  文
原判決撤銷。
丙○○無罪
    理  由
一、公訴意旨略以：上訴人即被告（以下簡稱被告）丙○○係南投縣仁愛鄉○○村○○路九二之一號新華種苗場之場長，平日住宿於該場之員工宿舍，意圖為自己不
    法之所有，於民國八十七年七月十九日凌晨一時許，在上址辦公室內，竊取同事
    甲○○放置於辦公桌抽屜內信封袋中之現金新台幣（下同）三千元得逞，適為該
    辦公室內所裝設之攝影機全程拍攝，經該種苗場職員戊○○、乙○○持拍攝之錄
    影帶報警查獲。案經南投縣警察局仁愛分局報告台灣南投地方法院檢察署檢察官
    偵查起訴，因認被告涉有刑法第三百二十條第一項之竊盜罪嫌云云。
二、按不能證明被告犯罪者，應諭知無罪之判決，刑事訴訟法第三百零一條第一項定
    有明文。本件檢察官起訴被告涉有右開罪嫌，係以證人甲○○、戊○○、乙○○
    等人之證述，及扣案之錄影帶等件為其論據，然訊據被告堅決否認有竊盜之犯行
    ，辯稱：錄影帶中之人不能確定為何人，該人之臉型、體型、髮型均與被告不符
    等語；經查證人甲○○、戊○○、乙○○等人指陳被告涉有本案竊盜之罪嫌，無
    非係以觀看扣案之錄影帶影像為其憑據，然該錄影帶及被告於偵查中經檢察官諭
    令拍攝之彩色照片，經本院送請內政部警政署刑事警察局予以解析錄影帶中之人
    物與被告之照片是否為同一人，但據覆該局受攝錄影條件影響，並無法鑑測，有
    該局函在卷可憑（見本院卷第二八頁），嗣本院再依被告之聲請，復檢送法務部
    調查局鑑測，經該局將送鑑之錄影帶人像與照片比對後，發現錄影帶之人物臉部
    五官模糊，無法進一步鑑析等情，亦有該局函附卷可考（見本阢卷第四十頁），
    顯然依現代科學儀器，仍無法判定該錄影帶中之人像即係被告，則甲○○、戊○○、乙○○等人以觀看錄影帶之內容指陳被告涉有本案竊盜之罪嫌，渠等之陳述
    ，尚難執為被告論罪科刑之依據，自不待言；次查證人潘秀慧、機淑琪、歐德濾
    、黃大和、陳龍明等人於原審法院審理時，經播放該錄影帶供彼等辨認，固亦均
    指稱與被告很像，但黃大和、陳龍明亦不諱言渠等係以體型及戴眼鏡為判斷之依
    據，顯然該等證人所為之陳述，亦難免失真，本院參酌潘秀慧所陳，其亦曾失竊
    現金，但事後查知係臨時工之兒子偷竊的，暨歐德濾於偵查中所證，甲○○並未
    告知其有失竊等情，本院認為尚不能徒憑上開證人觀看錄影帶後所為之陳述，即
    執為被告論罪科刑之證據，至為灼然，此外，本院復查無其他積極證據足以證明
    被告確有檢察官所指之竊盜犯行，即屬不能證明其犯罪，揆諸首開說明，本應為
    被告無罪之判決，詎原審法院未察，遽為被告論罪科刑之判決，尚有未合，被告
    上訴意旨以其並未犯罪而憑以指摘原判決不當，為有理由，應由本院將原判決予
    以撤銷，並改為被告無罪之判決。
三、據上論斷，應依刑事訴訟法第三百六十九條第一項前段、第三百六十四條、第
    三百零一第一項判決如主文。
本案經檢察官丁○○到庭執行職務。
中      華      民      國    八十九      年      九      月    十四    日
                              臺灣高等法院臺中分院刑事第十庭
                                    審判長法  官  林  照  明
                                          法  官  蕭  廣  政
                                          法  官  李  寶  堂
右正本證明與原本無異。
不得上訴。
                                          書記官  蕭  玉  真
中      華      民      國    八十九      年      九      月    十五    日
                                                                        Ｋ


司法院資訊處製作；財團法人民間司法改革基金會備份。
